臺灣桃園地方法院交通事件裁定　　　　 94年度交聲字第470號
　　原處分機關　交通部公路總局新竹區監理所中壢監理站
　　異　議　人
　　即受處分人　甲○○
上列受處分人因違反道路交通管理處罰條例案件，對於交通部公
路總局新竹區監理所中壢監理站於民國94年9 月15日所為之處分
（原處分案號：壢監裁字第裁53－Z00000000 號）聲明異議，本
院裁定如下：
    主  文
原處分撤銷。
甲○○汽車駕駛人，行駛於高速公路，而不遵管制之規定，處罰
鍰新臺幣陸仟元，並記違規點數壹點。又汽車駕駛人，駕駛汽車
有違反道路交通管理處罰條例之行為，經交通勤務警察或依法令
執行交通稽查任務人員制止時，拒絕停車接受稽查而逃逸，處罰
鍰新台幣陸仟元，並記違規點數壹點。
    理  由
一、按汽車行駕於高速公路而不遵管制之規定者，處汽車駕駛人
    新臺幣3000元以上6000元以下罰鍰；又汽車駕駛人駕駛汽車
    有違反本條例之行為，經交通勤務警察或依法令執行交通稽
    查任務人員制止時，不聽制止或拒絕停車接受稽查而逃逸者
    ，除按各該條規定處罰外，處新臺幣3000元以上6000元以下
    罰鍰；汽車駕駛人違反上開條項規定者，並各記違規點數1
    點，道路交通管理處罰條例第33條第1 項、第60條第1 項、
    第63條第1 項第1 款分別定有明文。又違反道路交通管理事
    件行為人，未依規定自動繳納罰鍰，或未依規定到案聽候裁
    決，處罰機關應於舉發違反道路交通管理事件通知單送達2
    個月內依基準表逕行裁決之，道路交通管理事件統一裁罰基
    準及處理細則第44條第1 項亦有明文。再依違反道路交通管
    理事件統一裁罰基準表定規定，違反上開道路交通管理處罰
    條例第33條第1 項、第60條第1 項規定，逾越舉發通知單上
    所載之應到案期限30日以上者，應各繳納罰鍰6000元，並各
    記違規點數1 點。
二、原處分意旨略以：異議人即受處分人甲○○（下稱受處分人
    ）於93年3 月20日下午1 時26分許，駕駛車牌號碼B9─6356
    號自用小客車在國道一號公路南下138 公里處，經內政部警
    政署國道公路警察局第二警察隊造橋分隊（下稱舉發單位）
    員警舉發「1.雷射槍測速行速116 公里，限速100 ，超速16
    公里；2.不服指揮稽查取遞（經警用指揮指示攔車及南143
    公里再用指揮示意停車均未停車）」違規，填掣公警局字第
    Z00000000 號舉發違反道路交通管理事件通知單，並郵寄受
    處分人之車籍地址「桃園縣中壢市○○○街15-3號5 樓」，
    遭以「遷移查無此人」退回，舉發單位於93年5 月5 日以公
    警二交字第0930003170號公告依行政程序法第78條、第80條
    、第81條、第82條規定公示送達，受處分人仍未於送達生效
    後到案聽候裁決，亦未依規定期限繳納罰鍰結案或向處罰機
    關陳述意見，經原處分機關認受處分人違規明確，於94年9
    月15日依違反道路交通管理處罰條例第33條第1 項、第60條
    第1 項規定處罰鍰新台幣（下同）1 萬2000元。
三、聲明異議意旨略以：受處分人於91年5 月9 日已將居住所遷
    移，未接獲本件舉發通知單，公示送達不合法，不應加罰60
    00元云云。
四、按處理違反道路交通管理處罰條例之事件，有關文書送達之
    程序，依行政程序法之規定，違反道路交通管理事件統一裁
    罰基準及處理細則第5 條定有明文。又當事人應為送達之處
    所不明者，行政機關得依申請，准為公示送達；無人為公示
    送達之申請者，行政機關為避免行政程序遲延，認為有必要
    時，得依職權命為公示送達，行政程序法第78條第1 項第1
    款、第2 項亦定有明文。查受處分人於91年5 月9 日將居住
    之房屋轉讓第3 人王偉平，遷居雲林已5 年多，業據受處分
    人陳述在卷（見本院卷受處分人聲請狀、本院94年10月27日
    訊問筆錄），惟其戶籍地址仍設於桃園縣中壢市○○○街15
    -3號5 樓，至93年11月15日始遷移至雲林縣麥寮鄉○○街9
    號，有受處分人之個人基本資料查詢及遷徙紀錄資料查詢結
    果在卷可稽。而本件舉發通知單經郵寄上開中壢市○○○街
    15-3號5 樓之址，因「遷移查無此人」遭退回，亦有投遞郵
    件遭退回之信封1 件在卷為憑，是本件舉發通知單經警郵寄
    遭退回後，舉發單位無從查悉送達處所，而依上揭行政程序
    法第78條規定辦理舉發通知單之公示送達，自屬合法，受處
    分人辯稱舉發通知單之送達不合法云云，自不可採。
五、查受處分人對於上開違規之事實並不爭執，復有舉發違反道
    路交通管理事件通知單、內政部警政署國道公路警察局第二
    警察隊94年11月4 日公警二交字第0940272702號函各1 紙在
    卷可稽，受處分人有違規之事實堪予認定。又受處分人應送
    達處所不明，舉發單位依公示送達程序合法送達舉發通知單
    ，已如前述，本件受處分人之異議固無理由，惟原處分機關
    依道路交通管理處罰條例第30條第1 項、第60條第1 項、違
    反道路交通管理事件統一裁罰基準及處理細則第44條第1 項
    及前揭基準表之規定裁處受處分人罰鍰1 萬2000元，漏未依
    道路交通管理處罰條例第63條第1 項第1 款之規定各記違規
    點數1 點，尚有未合，有不適用法律之違法。原處分機關之
    裁決處分既有可議，自屬無可維持，應由本院撤銷原處分另
    予裁定，爰依道路交通管理處罰條例第30條第1 項、第60條
    第1 項、第63條第1 項第1 款及違反道路交通管理事件統一
    裁罰基準表之規定，裁處如主文第2 項所示之處分，以資適
    法。
六、據上論斷，應依道路交通案件處理辦法第20條前段，裁定如
    主文。
中    華    民    國    94    年    11    月　　15    日
        　　　　　交通法庭法  官  蔡寶樺
以上正本證明與原本無異。
如不服本裁定應於送達後5 日內向本院提出抗告狀。
                          書記官  王泰元
中    華    民    國    94    年    11    月　　15    日
